臺灣高等法院高雄分院刑事判決　　　　　　　　　九十一年度交上易字第一四號
　　上訴人
　　即被告　丙○○
右上訴人因甲共危險等案件，不服臺灣高雄地方法院九十一年度交易字第四五號中華
民國九十一年二月十五日第一審判決（起訴案號：臺灣高雄地方法院檢察署九十年度
偵字第一九九八七號），提起上訴，本院判決如左：
    主  文
上訴駁回。
丙○○緩刑參年。
    事  實
一、丙○○明知服用酒類，不能安全駕駛動力交通工具即不得駕駛，竟於民國（下同
    ）九十年四月十九日中午，在高雄縣大寮鄉高屏大橋附近之小吃店內，飲用含有
    酒精成分之保力達飲料加米酒一、二杯後，已受酒精之影響，平衡感與判斷力障
    礙度升高，已不能安全駕駛動力交通工具，且明知無駕駛執照不得駕車規定，竟
    於同日下午，駕駛未懸掛牌照之自用小客車，沿高雄縣大寮鄉○○村○○路由南
    往北方向行駛，行經上開路段翁忠高幹七十六號前時，應注意汽車行駛時，駕駛
    人應注意車前狀況，隨時採取必要之安全措施，而依當時情況，天候晴，日照充
    足，道路筆直無障礙，視距良好，並無不能注意之情形，能注意竟疏於注意車前
    狀況，低頭拿取置於右前座座位上之香菸，復因酒後意識不能集中，竟偏滑方向
    盤駛入對向車道，適有乙○○亦駕駛車牌號碼ＷＭ－六八一六號自用小客車行經
    該處，丙○○見狀急打方向盤欲駛入原車道時，乙○○已閃煞不及，致其上開自
    用小客車左前方撞上丙○○所駕駛上開自用小客車左後車側而肇事，使乙○○受
    有頭部挫傷腦震盪、左眼皮挫傷、前額挫傷血腫之傷害，嗣經不詳姓名之人將丙
    ○○送至高雄縣大寮鄉聖若瑟醫院急救，並經醫院抽血檢驗血中酒精濃度，測得
    其血中酒精濃度為每一百ＣＣ一百二十九點二三毫克，相當於呼氣為每甲升零點
    六五毫克（小數點第三位以下四捨五入），始知悉上情。
二、案經被害人乙○○告訴及高雄縣警察局林園分局報告臺灣高雄地方法院檢察署檢
    察官偵查起訴。
    理  由
一、訊據上訴人即被告丙○○對於右開時地飲用含酒精成分之保力達加米酒後，意識
    已模糊，仍無照駕車行經上開處所，未注意車前狀況而肇事，致告訴人乙○○受
    傷之事實坦承不諱，核與告訴人乙○○指訴情節大致相符，且被告經聖若瑟醫院
    於同日抽血送聯和醫事檢驗所檢驗血清中酒精濃度結果，其血清中酒精濃度含量
    每一百ＣＣ一百二十九點二三甲克，相當於吐氣所含酒精濃度成分每甲升零點六
    五毫克（小數點第三位以下四捨五入）等情，有該所血液檢測單在卷可稽，而按
    刑法第一百八十五條之三規定所謂「不能安全駕駛」，係抽象危險犯，本不以發
    生具體危險為必要，而依醫學實驗證明所得經驗法則，對於血中酒精濃度每一百
    ＣＣ五十毫克或吐氣酒精濃度達每甲升零點二五毫克以上時，將使駕駛人產生複
    雜之技巧障礙、駕駛能力變壞之行為表現，肇事比率比一般未飲酒時高出二倍，
    而血中酒精濃度每一百ＣＣ一百毫克或吐氣酒精濃度達每甲升零點五毫克以上時
    ，將使駕駛人產生平衡感與判斷力障礙升高，肇事比率比一般未飲酒時高出七倍
    。本件被告於九十年四月十九日中午酒後駕車，嗣於同日下午肇事送醫接受抽血
    檢驗血中酒精濃度結果，測得其血中酒精濃度為每一百ＣＣ一百二十九點二三毫
    克，相當於呼氣為每甲升零點六五毫克（小數點第三位下以下四捨五入），依據
    上開醫學報告結論，參以被告於警訊中坦承已酒醉駕車，於偵查中坦承已因酒醉
    到不能安全駕駛，及於本院審理時坦承已因飲酒意識有點模糊等情，足見被告因
    飲酒已達不能安全駕駛動力交通工具之程度，已堪認定，復有高雄縣警察局道路
    交通事故調查報告表一份、車禍照片四幀在卷可按，而告訴人乙○○因本件車禍
    受傷，亦有安泰醫院診斷證明書一紙附卷足稽。
二、次按汽車行駛時，駕駛人應注意車前狀況，並隨時採取必要之安全措施，道路交
    通安全規則第九十四條第三項定有明文。雖被告於原審審理時最後辯稱係為閃避
    道路上之石頭，始逆向跨入對向車道云云，然其於原審審理時多次已坦承係為拿
    取駕駛座右側座椅上之香菸，未注意車前狀況始駛入對向車道等情屬實，迨告訴
    人乙○○指稱被告係為超車而駛入對向車道時，始又改稱伊先低頭拿取香菸起來
    時，看到車道上有一顆石頭，為閃避石頭始駛入對向車道云云，然被告自警訊至
    偵查中均未曾辯稱係為閃避道路上石頭始駛入對向車道之語，且衡諸一般駕車經
    驗，若被告曾注意對向車道告訴人之來車，且若非該顆石頭體積龐大，無處可躲
    ，否則豈有為閃避石頭而將整個車輛駛入對向車道之理，是其後所辯，無非避重
    就輕之詞，不足採信。而依當時情況，天候晴，日照充足，道路筆直無障礙，視
    距良好等情，有上開高雄縣警察局道路交通事故調查報告表在卷可稽，並無不能
    注意之情形，能注意竟疏於注意車前狀況，猶低頭拿取置於右前座座位上之香菸
    ，復因酒後意識不能集中，竟偏滑方向盤駛入對向，肇致本件車禍，使告訴人受
    有上開傷害，其有過失，已臻明確，且告訴人受傷與被告之過失行為間，有相當
    因果關係，亦堪認定。
三、綜上，被告所辯不可採，事證明確，其犯行均堪以認定。
四、核被告因飲酒致不能安全駕駛動力交通工具而駕車之行為，係犯刑法第一百八十
    五條之三之服用酒類致不能安全駕駛動力交通工具罪；又其過失傷害人之行為，
    係犯刑法第二百八十四條第一項之過失傷害人罪。其所犯上開二罪，犯意各別，
    構成要件不同，應分論併罰。又被告未領有駕駛執照等情，業經其自承在卷，其
    無駕駛執照復酒醉駕車，致告訴人受傷，應依道路交通管理處罰條例第八十六條
    第一項規定，加重其刑。
五、原審以被告罪證明確，適用道路交通管理處罰條例第八十六條第一項，刑法第一
    百八十五條之三、第二百八十四條第一項、第五十一條第五款、第四十一條第一
    項，罰金罰鍰提高標準條例第二條規定，審酌被告無視政府法令之宣導及對他人
    生命、財產安全之尊重，竟於飲酒後駕車，不但對使用道路之他人已產生立即侵
    害之高度危險性，亦自陷於危險狀態中，嚴重侵害道路交通往來安全，並終肇致
    本件車禍，使告訴人受傷，傷害情節非輕，及其犯罪後之態度等一切情狀，就服
    用酒類不能安全駕駛動力交通工具而駕駛之犯行部分，及就過失傷害人之犯行部
    分，各量處有期徒刑三月，並定其應執行為有期徒刑五月，併均諭知易科罰金之
    折算標準。認事用法核無違誤，量刑亦稱妥適，被告上訴意旨徒以原審量刑過重
    而指摘原判決不當，為無理由，應予駁回。
六、查被告未曾受有期徒刑以上刑之宣告，有台灣高等法院被告全國前案紀錄表可憑
    ，並經被告供明在卷，其因一時失慮，喝酒過量駕車肇事致犯本案，經此偵審教
    訓當知警惕而無再犯之虞，且查被告於原審判決後，已於九十一年四月一日經聲
    請高雄縣大寮鄉調解委員會調解成立，願賠償被害人新台幣（下同）十萬元，已
    給付一萬元，餘款九萬元分三期分別於九十一年五月十五日、同年六月十五日、
    同年七月十五日，各給付三萬元，有上開調解書影本在卷可查，本院斟酌上開各
    情，認對被告所宣告之刑以暫不執行為適當，爰依法宣告緩刑三年，以勵自新。
據上論結，應依刑事訴訟法第三百六十八條，刑法第七十四條第一款，判決如主文。
本案經檢察官彭南雄到庭執行職務。
中    華    民    國        九十一      年      五      月      八      日
                              臺灣高等法院高雄分院刑事第二庭
                                  審判長法官  曾永宗
                                        法官  郭玫利
                                        法官  邱永貴
右正本證明與原本無異。
不得上訴。
                                      書記官  梁雅華
中    華    民    國        九十一      年      五      月     十三     日
附錄：本判決論罪科刑法條：
刑法第一百八十五條之三：
服用毒品、麻醉藥品、酒類或其他相類之物，不能安全駕駛動力交通工具而駕駛者，
處一年以下有期徒刑、拘役或三萬元以下罰金。
中華民國刑法第二百八十四條第一項：
因過失傷害人者，處六月以下有期徒刑、拘役或五百元以下罰金，致重傷者，處一年
以下有期徒刑、拘役或五百元以下罰金。
                                                                      Ｈ
